【裁判字號】    97,上訴,3260
【裁判日期】    970930
【裁判案由】    毒品危害防制條例
【裁判全文】
臺灣高等法院刑事判決                97年度上訴字第3260號
    上  訴  人
    即  被  告  甲○○
    選任辯護人  沙  洪  律師
上列上訴人因毒品危害防制條例案件，不服臺灣板橋地方法院96
年度訴字第2364號，中華民國97年5月13日第一審判決（起訴案
號：臺灣板橋地方法院檢察署96年度偵字第6796號），提起上訴
，本院判決如下：
    主  文
上訴駁回。
    事  實
一、甲○○綽號「志偉」，前因違反毒品危害防制條例案件，經
    臺灣板橋地方法院以94年度簡字第2726號判決判處應執行有
    期徒刑11月，如易科罰金，以銀元300元折算1日確定，而於
    民國95年1月23日易科罰金執行完畢出監。詎其仍不知悔改
    ，明知海洛因、甲基安非他命分別為毒品危害防制條例所定
    之第一、二級毒品，依法不得持有及販賣；又明知真實姓名
    、年籍不詳綽號「宏其」或「阿宏」（均音同）之成年男子
    ，平時在販賣第一級毒品海洛因牟利及意圖販賣而持有第二
    級毒品甲基安非他命，竟與之共同基於販賣第一級毒品海洛
    因營利及共同意圖伺機對外販賣而持有第二級毒品甲基安非
    他命營利之犯意聯絡；於不詳時間、地點，由「宏其」交付
    內裝有第一級毒品海洛因60包、第二級毒品甲基安非他命23
    包之側背包1個予甲○○持有，俾「宏其」與不特定買家聯
    繫買賣海洛因、甲基安非他命之事宜後，再由「宏其」以門
    號為0000000000號之行動電話與甲○○所輪流持用門號為00
    00000000、0000000000號之行動電話，通知甲○○持前開毒
    品出面進行交易；迨96年3月22日2時40分許，持用行動電話
    門號為0000000000號之不明成年人，撥打「宏其」前開門號
    之行動電話，雙方約定購買毒品，經「宏其」以電話通知甲
    ○○，於當日晚間駕駛車牌號碼4922-EX號自用小客車（下
    稱本案汽車），攜帶裝有前開毒品之側背包，前往臺北縣泰
    山鄉○○路與仁愛路口處全家便利商店前進行交易，經該不
    明成年人於當日20時8分許再以電話向「宏其」確認購買海
    洛因數量；隨後，甲○○開車到達上開全家便利商店前，某
    不詳姓名、年籍之成年男子現身走到甲○○車子旁邊，正著
    手進行海洛因交易之際，先前獲情資在場埋伏之警員，見機
    不可失，於同日20時10分許，隨即開二部車上前圍捕，甲○
    ○尚未完成毒品海洛因交易，見狀欲避免被逮捕旋開車衝撞
    圍捕之車輛，而某不詳姓名、年籍欲購買毒品海洛因之成年
    男子，趁甲○○開車衝撞圍捕車輛混亂之際，旋脫離現場。
    嗣甲○○所駕車輛，在警方車輛前後包夾下，不能動彈，並
    經警對空鳴槍，甲○○下車為警逮捕，警員並在上開車輛副
    駕駛座椅墊上扣得如附表一編號一、二所示之第一、二級毒
    品、甲○○所有之摩托羅拉牌手機1支（內裝有不知情張孟
    佑申請所有之行動電話門號0000000000號SIM卡1張）及「宏
    其」所有如附表二編號一、三、四所示之物品。
二、案經海岸巡防署北部地區巡防局（下稱海巡署北巡局）移請
    臺灣板橋地方法院檢察署檢察官偵查後提起公訴。
    理  由
壹、程序方面：
    本件認定事實所引用之本件卷內所有卷證資料（包含人證與
    文書證據、物證等證據），並無證據證明係公務員違背法定
    程序所取得；而被告甲○○及其辯護人於97年8月28日準備
    程序時，對檢察官引用起訴書及原審判決書認定被告有罪之
    證據，均表示對證據能力沒意見等語，且卷內之文書證據，
    亦無刑事訴訟法第159條之4之顯有不可信之情況與不得作為
    證據之情形。綜上，依刑事訴訟法第159條至159條之5之規
    定，本件認定事實所引用之本件卷證所有證據（包含人證與
    文書證據、物證等證據），均有證據能力，合先敘明。
貳、實體部分：
一、訊據上訴人即被告甲○○坦承於上揭時間、地點，為警在其
    小客車上查扣內裝有海洛因60包、甲基安非他命23包之側背
    包1個，及摩托羅拉牌手機1支等事實不諱，但矢口否認有販
    賣或意圖販賣第一、二級毒品之犯行，辯稱：扣案側背包1
    個及內裝毒品係綽號阿宏所有，下車忘了帶走；辯護人為被
    告辯稱：被告從警詢迄今所述均一致，本件未查獲購毒者，
    就監聽譯文，也沒有辦法在事前得知當天就要販毒，縱有購
    買者要購買毒品，也是要向「宏其」購買，譯文內容，也看
    不出「宏其」對被告有指示，本案無從認定被告到現場是要
    販賣毒品給他人。監聽譯文所指「4幾」，通常是指重量，
    而不是毒品種類云云。本院查：
（一）警員於96年3月22日，自被告所駕駛車牌號碼4922-EX號自
      用小客車車內，查扣之側背包1個，其內裝有海洛因（合
      計淨重13.70公克）60包、甲基安非他命（合計淨重9.89
      公克、合計驗餘淨重9.79公克）23包，分別係屬毒品危害
      防制條例規定之第一、二級毒品，經分別送法務部調查局
      、內政部警政署刑事警察局鑑定無訛，此有搜索扣押筆錄
      暨扣押物品目錄表及如附表一編號一、二所示之鑑定報告
      各1份附卷可稽，足以認定與事實相符。另同時扣案被告
      所有摩托羅拉牌手機內所使用之SIM卡1張（編號00000000
      0000000號），經原審函詢遠傳電信股份有限公司，確為
      張孟佑申請所有之行動電話門號0000000000號，除有該公
      司96年11月7日遠傳（企營）字00000000007號函文1份在
      卷可參（見原審卷第130至132頁）外，依卷內通訊監察譯
      文所示，「宏其」於被告為警查獲前即96年3月22日19時
      35分，同係以門號0000000000號撥打至門號0000000000號
      與被告聯絡（見偵卷第118頁），並為被告、辯護人在原
      審辯護意旨狀內所不爭執（見原審卷第254頁）；另依門
      號0000000000、0000000000號之通聯紀錄顯示，00000000
      00號於96年3月22日2時許、0000000000號於同日19時許，
      該二門號皆係使用扣案如附表二編號二所示之同一手機與
      「宏其」所使用之門號0000000000號進行通話聯絡（機身
      號碼即IMEI碼前14碼均為00000000000000），亦有扣案手
      機1支、通聯紀錄資料（見原審卷第54頁、第61至62頁）
      及前開遠傳電信股份有限公司函文可憑，已可認定被告於
      96年3月22日當日確係以扣案之同一手機，輪流更換SIM卡
      以便持用行動電話門號0000000000、0000000000號與「宏
      其」聯絡，故被告於原審辯稱未曾使用門號0000000000
      號云云，顯與事實不符，難以採信。
（二）被告與辯護人於本院雖均辯稱被告為警查獲前，曾開車搭
      載「阿宏」，扣案側背包及毒品都是「阿宏」下車前所遺
      留，且「阿宏」並非警方實施通訊監察之「宏其」云云，
      然除海巡署北巡局台北機動查緝隊偵查佐即證人謝葉樹、
      施昌祚於原審審理期日時，均一致證稱在查獲被告過程中
      ，並未看到有人從本案汽車下車之情明確（見原審卷第17
      0、173頁）外，被告於96年4月24日、同年5月17日檢察官
      訊問時，供稱門號0000000000號即係「阿宏」使用之電話
      等語（見偵卷第127、160頁），足見警方對門號00000000
      00號實施通訊監察之對象「宏其」，即係被告所指稱之「
      阿宏」，二者實為同一人無疑，況且被告於原審及本院審
      理期日時，同供稱不知道「阿宏」之真實姓名等語，倘被
      告所言屬實，則「阿宏」與被告既非十分熟識，扣案側背
      包內復裝有數量甚多之毒品（另有現金新臺幣32,200元）
      ，「阿宏」自無可能隨意將該側背包留置在本案汽車內而
      未一併攜帶離去，是被告於本院辯稱扣案毒品係綽號阿宏
      所有，下車忘了帶走云云，顯非可採。而依卷內通訊監察
      譯文顯示，「宏其」既於96年3月22日19時35分許與被告
      通話時，仍向被告表示：我現在在家裏，我還沒出去等語
      ，且當日被告為警查獲前後，「宏其」所使用門號000000
      0000號之基地台位置均在臺北縣新莊市地區（見偵卷第11
      8頁），亦足認「宏其」當時並未與被告一同外出至臺北
      縣泰山鄉，而係當日晚間被告單獨駕駛本案汽車前往查獲
      現場之情甚明。
（三）查證人謝葉樹於檢察官訊問時證稱：我們當天的14時許就
      去埋伏，後來在20時許因為接到現譯台的反應，知道被告
      所駕駛的車子出現，當時被告停車在全興路與仁愛路口處
      之全家便利商店前要跟買家交易，被告車子停著，引擎發
      動中，我們就前後包抄；於原審審理時又證稱：當天經過
      線上監控，懷疑被告會有毒品交易的情形，於14時到全興
      路附近埋伏守候，20時10分發現被告駕駛本案汽車到現場
      ，買方在路邊等被告，被告開車到買方的旁邊，一停下來
      ，我們就圍上了，買方就趁亂逃逸，譯文都是確實依據通
      訊監察錄音帶製作等語；另證人施昌祚於原審亦證述：我
      們當天接獲現譯機台的通報，要在泰山的全興路口交易毒
      品，我們14時許就到現場埋伏守候，我們到20時許左右，
      發現有一名形跡可疑的男子，研判是要來購買毒品，大概
      5分鐘左右，我們就看到被告駕駛自小客車到達全興路口
      的便利商店停下來，被告沒有下車，該名男子就到被告的
      車旁在副駕駛座那邊，被告把副駕駛座車窗搖下來，我們
      覺得那時候就是查緝的時機，就和臺北市政府警察局大同
      分局警員各開一部警備車直接驅車上前盤查等語；又台北
      市政府警察局大同分局警員乙○○於本院審理時亦證稱：
      本案是海巡署報請臺北地方法院檢察署檢察官指揮偵辦，
      相關涉嫌人都在監聽中，監聽過程有聽到被告使用的手機
      ，與要購毒的人，約在台北縣泰山鄉○○路與全興路口，
      之後我們發現被告駕駛4922─EX自小客車進行毒品交易，
      約在當日20時左右；我們發現被告與要購毒者正接觸的時
      候，馬上用車子包夾，表明身分，結果被告企圖駕車衝撞
      ，後來經我們鳴槍警告後，被告才打開車門，我們有喝令
      被告下車接受盤檢，之後經被告同意，有把被告車內右前
      座腳踏板的黑色背包讓我們盤查，就在背包內查獲第一級
      、第二級毒品。當天因為時間緊迫，要跟被告購買毒品長
      相瘦高的人，趁被告開車衝撞圍捕車輛時，趁機逃逸等語
      。再原審於97年3月25日審理時當庭播放警方查獲被告當
      時之錄影光碟加以勘驗，亦可見警員確係早在查獲現場等
      待拍攝，並非任意隨機逮捕開車前來之被告（見原審卷第
      211至212頁）。本件證人謝葉樹、施昌祚及乙○○與被告
      尚無任何仇隙怨恨，要無甘冒偽證罪責故為虛偽證述之理
      ，是渠等所證應堪採信，足資認定被告係開車抵達現場欲
      進行毒品交易，且當時被告正與在場等待買方接觸之際，
      即為警方上前查獲之情。
（四）再觀諸卷內「宏其」所使用門號0000000000號之通聯紀錄
      及通訊監察譯文內容（見原審卷第66至69頁、偵卷第118
      頁），可知96年3月22日被告為警查獲前後，本案各相關
      門號當日通話聯繫情形依序如下：
      不明成年人（門號0000000000號）於2時40分許，撥打
        電話與「宏其」。
      「宏其」於2時41分許，撥打電話與被告（門號000000
        0000號）。
      被告（門號0000000000號）於3 時23分許，撥打電話與
        「宏其」。
      「宏其」於3時39分許，撥打電話與被告（門號0000000
        000號）。
      被告（門號0000000000號）於19時35分許，撥打電話與
        「宏其」。
      「宏其」於19時45分許，撥打電話與被告（門號000000
        0000號）。
      「宏其」於19時53分許，撥打電話與被告（門號000000
        0000號）。
      不明成年人（門號0000000000號）於20時8分許，撥打
        電話與「宏其」，而為下述內容：
        「宏其」：「喂。」
        不明成年人：「老大，我到了喔，先拿1個『4幾啊』「
        宏其」：「好。」
      不明成年人（門號0000000000號）於20時13分許，撥打
        電話與「宏其」。
      「宏其」於20時16分許，撥打電話與不明成年人（門號
        0000000000號），而為下述內容：
        不明成年人：「喂。」
        「宏其」：「出事情了喔？」
        不明成年人：「我跟你說…2 台車啦，1 台你們少年仔
        「宏其」：「他1 個人還是2 個人？」
        不明成年人：「他喔，我看一下喔，1 個…1 個銙在地
        「宏其」：「2 個人喔？」
        不明成年人：「1 個啦。」
        「宏其」：「他1 個人而已？」
        不明成年人：「嘿。」
        「宏其」：「好好。」
        不明成年人：「老大，我現在不就沒辦法了？」
        「宏其」：「你先離開…沒啦，你先幫我看他們…你有
        不明成年人：「穿制服的。」
        「宏其」：「穿制服的？」
        不明成年人：「嘿，應該是給穿制服的抓到吧…警察都
        「宏其」：「呦，確定是他們喔？」
        不明成年人：「對。」
        「宏其」：「好，我等一下再打給你。」
        不明成年人：「好。」
      由上可知，被告於96年3月22日當天為警查獲前，與「宏
      其」彼此間以行動電話聯絡頻繁，且依門號0000000000號
      之通聯紀錄資料顯示，該不明成年人於警方查獲被告即進
      行編號、通話時，行動電話基地台位置均在臺北縣泰
      山鄉○○路212號5樓頂（見原審卷第79頁），足見編號
      通話譯文內所稱之少年仔即為被告，而被告係受「宏其」
      指示前往現場與該不明成年人進行交易，至於編號通話
      譯文內該不明成年人所稱先拿1個「4幾啊」之語，被告雖
      於檢察官訊問時，辯稱：是指幫忙找4千元的援交女云云
      ，然被告與該不明成年人雙方既係欲進行交易始特地抵達
      現場，且被告當時僅有攜帶毒品，車上並無任何女子，可
      見被告所言顯屬無稽，就此除證人謝葉樹於原審審理時，
      已證稱：依據監聽資料，他們應該是要交易海洛因，因為
      海洛因的價錢當初1克是6、7千元，1克的四分之一就是2
      千元，譯文中的「4幾啊」就是指四分之一克的意思等語
      （見原審卷第169頁）；又交易毒品者為免遭警方監聽查
      緝，若有使用暗語指稱「女的」或「女生」者，即係代表
      海洛因（「男的」、「男生」則指甲基安非他命），已為
      本院辦理毒品相關案件職務上所知，並有施用毒品者即證
      人洪弘達於原審97年4月15日審理時證稱：女的是「海洛
      因」、男的是「安非他命」等語可資佐證（見原審卷第23
      1頁）；而參酌卷內監聽「宏其」所持用門號為000000000
      0號行動電話購毒者若提及「女的」常常附帶提及「4幾阿
      」，亦即購毒者提及：「那個＜女的＞，拿＜4幾阿＞」
      見偵查卷第108、109、110頁），是足證「4幾阿」係指毒
      品交易買毒者及販毒者對海洛因重量之俗稱，且專指海洛
      因交易。本院綜合上情，足以認定持用門號0000000000號
      之不明成年人，係於當日2時40分許，即撥打電話向「宏
      其」購買毒品，並約定交易毒品之時間、地點，經「宏其
      」撥打電話通知被告開車攜帶毒品前往，迨當日20時8分
      ，該不明成年人再以電話向「宏其」確認先拿1個「4幾阿
      」（專指購買海洛因1包），嗣並在現場目擊警方查獲前
      來交易之被告等情無誤，故本案「宏其」既與買方聯絡確
      定欲買賣交易之毒品種類（指海洛因）、數量（1克的四
      分之一），且被告依「宏其」指示已開車抵達交易地點，
      並與在場等待之買方接觸，雙方實際上係處於隨時得完成
      買賣海洛因交易之狀態，被告所為當屬已著手實施販賣第
      一級毒品之犯行甚明。
（五）另「宏其」所交付與被告持有之甲基安非他命，既事先即
      已分裝完成，且數量高達23包，復併同海洛因一起裝在扣
      案側背包內供被告攜帶外出，顯見「宏其」與被告就該側
      背包內之海洛因、甲基安非他命，同有伺機對外販售之意
      ，是96年3月22日前開持用門號0000000000號之不明成年
      買家雖僅向「宏其」聯絡確認購買海洛因1包，而被告亦
      僅有著手販賣海洛因之舉，仍足以認定被告另係意圖販賣
      而持有甲基安非他命之事實。又本案依卷內積極證據資料
      雖無法明確查知「宏其」與被告販賣海洛因、甲基安非他
      命實際可獲得之利潤為何，惟販賣毒品相關行為既為政府
      嚴予查緝之重大犯罪，若「宏其」與被告未能從中賺取利
      潤，當無彼此分工無故涉險任意提供毒品予他人施用之理
      ，亦無特意約定在查獲地點交易，或分裝攜帶大量毒品前
      往之必要，故渠等取得毒品之成本必較欲售出之價格低廉
      ，而具有從中賺取買賣差價牟利之意圖無疑。
（六）綜上所述，被告及辯護人所辯扣案毒品係綽號阿宏所有，
      下車忘了帶走云云，無非係畏罪卸責之詞，均委無可採。
      本案就前開犯罪事實欄所載之部分事證明確，被告犯行洵
      堪認定。
二、按海洛因、甲基安非他命，分屬毒品危害防制條例第2條第2
    項第1款、第2款所定之第一級毒品及第二級毒品，不得非法
    持有、販賣，被告竟予持有、販賣。核被告甲○○所為，係
    犯毒品危害防制條例第4條第1項、第6項之販賣第一級毒品
    未遂罪，及同條例第5條第2項之意圖販賣而持有第二級毒品
    罪。被告持有海洛因、甲基安非他命之低度行為，分別為其
    販賣第一級毒品未遂、意圖販賣而持有第二級毒品之高度行
    為所吸收，均不另論罪。被告與「宏其」就前揭犯行彼此間
    均有犯意聯絡及行為分擔，皆應依刑法第28條規定論以共同
    正犯。公訴意旨就被告96年3月22日為警查獲持有甲基安非
    他命之部分，雖請求論以毒品危害防制條例第4條第2項之販
    賣第二級毒品罪嫌，惟如前述當日該不明成年買家僅向「宏
    其」聯絡確認購買海洛因1包，被告亦僅有著手販賣海洛因
    之舉，尚未及於著手販賣甲基安非他命，是檢察官就此顯有
    誤會，惟就此部分起訴之社會基本事實既屬同一，且經原審
    於審理期日當庭告知被告所犯之前開意圖販賣而持有第二級
    毒品罪名後，自得變更起訴法條加以審究（至當日被告販賣
    海洛因部分，檢察官雖同誤請求依販賣第一級毒品既遂罪論
    處，而經本院認定僅構成販賣第一級毒品未遂罪責，惟此部
    分尚無須變更起訴法條，有最高法院87年度台上字第3234號
    、96年度台上字第5365號判決意旨可資參照，附此敘明）。
    查被告前因違反毒品危害防制條例案件，經原審以94年度簡
    字第2726號判決判處應執行有期徒刑11月，如易科罰金，以
    銀元300元折算1日確定，而於95年1月23日易科罰金執行完
    畢出監，有本院被告前案紀錄表1份在卷足徵，其於有期徒
    刑執行完畢5年內故意再犯本案有期徒刑以上之前開二罪，
    依刑法第47條第1項規定皆成立累犯，並均應加重其刑（惟
    販賣第一級毒品未遂罪法定刑為死刑及無期徒刑之部分，依
    刑法第64條第1項、第65條第1項規定，皆不得加重）。又被
    告已著手於販賣海洛因犯行之實施，係因為警當場查獲而不
    遂，屬未遂犯，就此爰依刑法第25條第2項規定，按既遂犯
    之刑減輕之，再被告於本案係聽從「宏其」指示代為出面販
    售海洛因者，本身並非居於交易主導地位，亦未見被告在本
    案業已獲有何實質利益，其因而觸犯法定刑為死刑或無期徒
    刑之重典，倘就其所為販賣第一級毒品未遂犯行部分處以法
    定最低本刑，本院認仍嫌過苛，情輕法重，犯罪情狀顯可憫
    恕，爰依刑法第59條規定，遞減輕其刑（就有關併科罰金刑
    部分，則先加後遞減之）。再被告所為販賣第一級毒品未遂
    與意圖販賣而持有第二級毒品罪間，犯意各別，行為互殊，
    應予分論併罰。
三、原審以被告犯行事證明確，適用毒品危害防制條例第4條第1
    項、第6項、刑法第59條、毒品危害防制條例第5條第2項之
    規定，審酌被告素行狀況、犯罪動機、目的、手段、所生危
    害之程度，及其犯後猶飾詞否認等一切情狀，就販賣第一級
    毒品未遂部分，量處有期徒刑8年4月，就意圖販賣而持有第
    二級毒品部分，量處有期徒刑5年4月，定應執行有期徒刑13
    年4月，以資懲儆。復敘明扣案如附表一編號一、二所示之
    海洛因、甲基安非他命，分別係屬查獲之第一、二級毒品，
    應依毒品危害防制條例第18條第1項前段規定，均諭知沒收
    銷燬之（至於因檢驗需要而經取用滅失之部分，則不再宣告
    沒收銷燬）。次查，扣案如附表二編號一、三、四所示之物
    ，被告已供明係屬「阿宏」所有之物（本院前已認定「阿宏
    」即係共犯「宏其」），另扣案如附表二編號二所示之手機
    ，則經被告自承為其本人所有之物，且扣案如附表二編號一
    、四之包裝袋，分別係用於包裹海洛因、甲基安非他命，除
    用以防止毒品裸露、潮濕外，與扣案如附表二編號三所示之
    側背包，皆係「宏其」交付被告藉以攜帶毒品便於伺機販售
    所用，另扣案如附表二編號二所示之手機，則係被告與「宏
    其」聯絡上開販賣第一級毒品未遂與意圖販賣而持有第二級
    毒品犯行時所用者，故如附表二編號一至四所示之物，足認
    均係供本案前揭各該犯行所用之物，皆應依毒品危害防制條
    例第19條第1項規定宣告沒收（依附表一所示鑑定報告記載
    ，附表二編號一、四之包裝袋皆尚可各自與海洛因、甲基安
    非他命析離分別秤重，自不得併予沒收銷燬）。至行動電話
    門號門號0000000000、0000000000、0000000000號之SIM卡
    ，依卷內各門號之申請資料顯示，當時申請SIM卡之所有人
    分別為王福生、陳忠祥、張孟佑（見原審卷第64、53、56
    頁），並非屬「宏其」或被告所有之物，另「宏其」用以撥
    打行動電話予被告聯絡之手機並未扣案，卷內亦無積極證據
    資料足認該手機確屬「宏其」或被告所有者，故均不予宣告
    沒收；又證人謝葉樹於檢察官訊問時，已證稱：同日為警扣
    案之吸食器、分裝鏟各1支均係從本案汽車上搜出來的等語
    ，足見前開吸食器、分裝鏟並非由「宏其」連同毒品一併交
    付者，而被告為警查獲經採集尿液送瑞芳醫事檢驗所鑑驗，
    亦呈嗎啡、甲基安非他命陽性反應，足見被告本身亦有施用
    毒品之情，是除該吸食器顯與販賣毒品相關犯行無關外，該
    分裝鏟亦可能係供被告施用毒品時所用，難以認定被告或「
    宏其」係以該分裝鏟從事本案販賣毒品之前置分裝作業，故
    該分裝鏟與吸食器既非屬供本案被告為前揭犯行所用之物，
    均不予諭知沒收；又既認定被告販賣海洛因行為係屬未遂，
    且就甲基安非他命部分尚未達著手實施販賣之程度，是扣案
    原裝在如附表二編號三側背包內之現金新臺幣32,200元，同
    難認定係供被告為前揭犯行所用或因犯罪所得之財物，亦不
    予宣告沒收之。經核原判決上開認事用法洵無違誤，量刑亦
    屬妥適。被告上訴意旨，仍執陳詞否認犯行，空言指陳扣案
    毒品係綽號阿宏所有，下車忘了帶走云云，而指摘原判決不
    當；惟所辯各節業據本判決指駁說明如前，本件被告於本審
    並未提出積極證據以實其說，其上訴為無理由，應予駁回。
據上論斷，應依刑事訴訟法第368，判決如主文。
本案經檢察官張熙懷到庭執行職務。
中    華    民    國    97    年    9     月    30    日
                  刑事第十四庭審判長法  官 陳志洋
                                    法  官 謝靜慧
                                    法  官 梁耀鑌
以上正本證明與原本無異。
如不服本判決，應於收受送達後十日內向本院提出上訴書狀，其
未敘述上訴之理由者並得於提起上訴後十日內向本院補提理由書
（均須按他造當事人之人數附繕本）。
                                    書記官 莊淑茹
中    華    民    國    97    年    10    月    1     日
附錄本案論罪科刑法條：
毒品危害防制條例第4條
製造、運輸、販賣第一級毒品者，處死刑或無期徒刑；處無期徒
刑者，得併科新臺幣1千萬元以下罰金。
製造、運輸、販賣第二級毒品者，處無期徒刑或7年以上有期徒
刑，得併科新臺幣7百萬元以下罰金。
製造、運輸、販賣第三級毒品者，處5年以上有期徒刑，得併科
新臺幣5百萬元以下罰金。
製造、運輸、販賣第四級毒品者，處3年以上10年以下有期徒刑
，得併科新臺幣3百萬元以下罰金。
製造、運輸、販賣專供製造或施用毒品之器具者，處1年以上7年
以下有期徒刑，得併科新臺幣1百萬元以下罰金。
前5項之未遂犯罰之。
毒品危害防制條例第5條第2項
意圖販賣而持有第二級毒品者，處5年以上有期徒刑，得併科新
臺幣5百萬元以下罰金。
附表一：
┌───┬───────────┬─────────┐
│編號  │扣案毒品              │鑑定報告          │
├───┼───────────┼─────────┤
│一    │第一級毒品海洛因合計淨│法務部調查局96年4 │
│      │重壹拾點柒零公克    │月21日調科壹字第09│
│      │                      │000000000號鑑定書 │
├───┼───────────┼─────────┤
│二    │第二級毒品甲基安非他命│內政部警政署刑事警│
│      │合計驗餘淨重玖點柒玖公│察局96年4月11日刑 │
│      │克（即驗前總毛重壹拾伍│鑑字第0960045617號│
│      │點玖柒公克，減去包裝袋│鑑定書            │
│      │總重陸點零捌公克，再減│                  │
│      │去經鑑定用鑿之零點壹零│                  │
│      │公克）                │                  │
└───┴───────────┴─────────┘
附表二：
┌───┬─────────────────────┐
│編號  │扣案物品                                  │
├───┼─────────────────────┤
│一    │包裹附表一編號一第一級毒品之包裝袋陸拾個  │
├───┼─────────────────────┤
│二    │摩托羅拉牌手機壹支                        │
├───┼─────────────────────┤
│三    │側背包壹個                                │
├───┼─────────────────────┤
│四    │包裹附表一編號二第二級毒品之包裝袋貳拾個│
└───┴─────────────────────┘


司法院資訊處製作；財團法人民間司法改革基金會備份。
